【裁判字號】    90,台上,2151
【裁判日期】    901130
【裁判案由】    確認所有權存在
【裁判全文】
最高法院民事裁定                                九十年度台上字第二一五一號
    上  訴  人  甲○○
    訴訟代理人  陳怡成律師
    被 上訴 人  丙○○
                乙○○
右當事人間請求確認所有權存在事件，上訴人對於中華民國八十九年十一月二十八日
台灣高等法院台中分院第二審更審判決（八十七年度上更(一)字第六五號），提起上訴
，本院裁定如左：
    主  文
上訴駁回。
第三審訴訟費用，由上訴人負擔。
    理  由
按對於第二審判決上訴，非以其違背法令為理由，不得為之。民事訴訟法第四百六十
七條定有明文。依同法第四百六十八條規定，判決不適用法規或適用不當者，為違背
法令。而判決有同法第四百六十九條所列各款情形之一者，為當然違背法令。是當事
人提起上訴，如依民事訴訟法第四百六十八條規定，以第二審判決有不適用法規或適
用法規不當為理由時，其上訴狀或理由書應有具體之指摘，並揭示該法規之條項或其
內容。若係成文法以外之法則，應揭示該法則之旨趣。倘為司法院解釋、或本院之判
例，則應揭示該判解之字號或其內容。如以民事訴訟法第四百六十九條所列各款情形
為理由時，其上訴狀或理由書，應揭示合於該條款之事實。上訴狀或理由書如非依此
項方法表明，或其所表明者，顯與上開法條規定之情形不相合時，即難認為已對第二
審判決之違背法令有具體之指摘，其上訴自難認為合法。上訴人對第二審判決提起上
訴，雖以該判決違背法令為由。惟按土地法第六十九條規定由地政機關更正登記之錯
誤或遺漏，係指登記上之錯誤或遺漏，不涉私權爭執之情形而言。如果登記是否錯誤
或遺漏，涉及私權之爭執，則主張因登記錯誤或遺漏而受有不利益之一方，得訴請他
方同意辦理更正。原審依取捨證據、認定事實之職權行使，認定上訴人確以原判決附
圖（下稱附圖）所示ＡＢ線為界而為土地之買賣並交付土地及移轉登記，且上訴人不
能舉證證明其於民國四十八年間所指界之分割線係附圖所示ＡＣ線，因而為不利於上
訴人之論斷，核無違背法令之可言。上訴論旨，指摘其為不當，並就原審已論斷者，
泛言未論斷，而未具體表明合於不適用法規、適用法規不當、或民事訴訟法第四百六
十九條所列各款之情形，難認上訴人對該判決之如何違背法令已有具體之指摘，依首
揭說明，應認其上訴為不合法。
據上論結，本件上訴為不合法。依民事訴訟法第四百八十一條、第四百四十四條第一
項、第九十五條、第七十八條，裁定如主文。
中      華      民      國     九十     年     十一     月     三十     日
                              最高法院民事第六庭
                                  審判長法官  吳  正  一
                                        法官  劉  福  來
                                        法官  鄭  玉  山
                                        法官  葉  勝  利
                                        法官  許  澍  林
      右正本證明與原本無異
                                              書  記  官
中      華      民      國     九十     年     十二     月    二十四    日


司法院資訊處製作；財團法人民間司法改革基金會備份。
